【裁判字號】    88,訴,1098
【裁判日期】    890302
【裁判案由】    侵權行為損害賠償
【裁判全文】
臺灣板橋地方法院民事判決                        八十八年度訴字第一○九八號
    原        告  乙○○
    訴  訟代理人  林秋松律師
    被        告  長和廣告事  設台北縣新莊市○○路六九號一樓
                  業有限公司
    法  定代理人  甲○○      住台北縣新莊市○○路六九號一樓
    兼訴訟代理人  丙○○      住台北縣中和市○○路○段三四巷六一號六樓
右當事人間請求侵權行為損害賠償事件，本院判決如左：
    主      文
被告丙○○應給付原告新台幣參拾玖萬捌仟肆佰陸拾元，及其中新台幣參拾捌萬肆仟
伍佰陸拾壹元自民國八十八年七月二十七日起至清償日止，按年息百分之五計算之利
息。
原告其餘之訴駁回。
訴訟費用由被告丙○○負擔五分之一，餘由原告負擔。
本判決第一項於原告以新台幣壹拾參萬元為被告丙○○供擔保後，得假執行；但被告
丙○○如於假執行程序實施前，以新台幣參拾玖萬捌仟肆佰陸拾元為原告供擔保後，
得免為假執行。
原告其餘之假執行之聲請駁回。
    事      實
甲、原告方面：
一、聲明：求為判決
１、被告應連帶給付原告新台幣（以下同）貳佰壹拾萬捌仟玖佰柒拾元及自起訴狀繕
    本最後送達被告二人之翌日起至清償日止，按年息百分之五計算之利息。
２、被告自民國（以下同）八十七年九月一日起至八十九年三月三十一日止，應按月
    連帶給付原告陸仟柒佰參拾柒元。
３、原告願供擔保，請准宣告假執行。
二、陳述：
１、被告丙○○於八十七年二月二十六日晚上九時五十五分許，駕駛車牌號碼ＢＭ－
    一五六七號自用小客車，沿台北縣土城市○○路，由三峽鎮往板橋市方向行駛，
    因超越雙黃線逆向行駛，在台北縣土城市○○路七十號前，閃避不及，撞擊對向
    由原告所騎乘之車牌號碼ＦＣＱ－四○九號重機車，致重機車向後衝退一二‧二
    公尺全毀，原告受有臉部裂傷、右脛骨及膝蓋骨骨折、右側及左側股骨骨折、恥
    骨骨折等嚴重傷害，且昏迷，被送往亞東紀念醫院急救，當晚又轉送長庚紀念醫
    院急救，至八十七年三月十四日始出院。被告丙○○因而被判處有期徒刑六月，
    得易科罰金。
２、按「因故意或過失，不法侵害他人之權利者，負損害賠償責任」，民法第一百八
    十四條第一項前段定有明文。本件被告丙○○駕車撞傷原告，自應負不法侵害他
    人權利之責任。
３、被告丙○○係被告長和廣告事業有限公司（以下簡稱長和公司）之職員，被告丙
    ○○於本件審理中辯稱：「伊係在長和公司，因下班要回家，不慎發生車禍，所
    以長和公司不負連帶賠償責任」云云。然被告丙○○當時居住在台北縣中和市○
    ○路○段，被告長和公司之事務所在台北縣新莊市，而本件發生車禍地點在台北
    縣土城市○○路（土城工業區內），並非被告上下班之必經路線，且發生車禍時
    間是在八十七年二月二十六日星期四晚上九時五十五分，被告丙○○並在刑事案
    件審理時供稱：「當天晚上因到三峽去處理公司一件契約後返家，才發生車禍」
    ，足見被告丙○○是因執行職務而發生侵權行為，其事後否認，無非是脫卸被告
    長和公司之連帶賠償責任而已，被告之詞不足採信。爰依民法第一百八十八條第
    一項：「受僱人因執行職務，不法侵害他人之權利者，由僱用人與行為人連帶負
    損害賠償責任」，故請求被告丙○○與被告長和公司連帶負損害賠償責任。
４、原告因被告之侵權行為所受之損失如左：
（１）醫療費用部分：
      原告之醫療費用計有：亞東紀念醫院一千二百七十七元、長庚紀念醫院二萬七
      千五百八十元，共計二萬八千八百五十七元，其中一萬七千元已由被告丙○○
      先行墊付，故原告請求其餘一萬一千八百五十七元醫療費用。
（２）增加生活上之需要部分：
      原告因右側及左側股骨、恥骨裂開等，坐輪椅，無法行動，生活起居須人照顧
      ，前後六個月，在台北縣市每日看護費為二千一百元，原告只請求每日一千元
      看護費，每個月三萬元，十八個月共計十八萬元。
（３）慰藉金部分：
      原告現是半工半讀之學生，因遭受被告之傷害，不但無法工作，無法上學，且
      正值青春年華，不幸遇此車禍，臉部（書狀誤載為陰部）多處撕裂傷、恥骨裂
      開受損，經一年多治療，於八十八年二、三月間才能行走，不須扶持，然迄今
      並未痊癒，每遇風雨即酸痛，且不能持重物或做較劇烈活動。原告因本件車禍
      書也讀不成，婚也結不成，而且爾後影響婚姻甚鉅，依民法第一百九十五條規
      定，請求賠償一百六十萬元。
（４）喪失及減少勞動能力部分：
      原告原本在武林針織廠股份有限公司（以下簡稱武林公司）任會計，從車禍前
      即八十六年九月份到八十七年二月份六個月，平均每個月薪資三萬三千六百八
      十五元，原告因傷迫不得已停職六個月，計損失二十萬二千一百十元，依民法
      第一百九十三條規定，應由被告連帶負損害賠償之責。而原告迄今小腿仍未完
      全回復，依長庚紀念醫院八十八年九月十四日（八八）長庚院法字第四四一號
      函：「陳女士係於八十七年二月二十七日：：：：：：決定是否拔除骨釘」，
      原告依此計算到八十九年三月三十一日止，即從八十七年九月一日起算（即原
      告發生車禍日起第七個月起算），到八十九年三月三十一日止十九個月，回復
      程度為百分之八十計算，每個月應賠償原告為六千七百三十七元（三三六八五
      元×百分之二十＝六七三七元），十九個月共計一十二萬八千零三元（六七三
      七元×十九＝一二八００三元），以上兩者共計三十三萬零一百一十三元。
５、以上總計二百十二萬一千九百七十元，因原告之父曾收受被告丙○○交付之一萬
    三千元，扣除後，餘二百十萬八千九百七十元，原告爰依民法第一百八十四條第
    一項前段、第一百八十八條第一項、第一百九十三條、第一百九十五條、第二百
    十三條、第二百十六條之規定，請求被告連帶賠償。
三、證據：提出亞東紀念醫院診斷證明書及醫療費用收據等影本各一件、長庚紀念醫
    院診斷證明書影本一件及醫療費用收據影本九件、武林公司員工在職證明書影本
    一件及薪資報表影本六份、本院八十七年度交易字第二九六號被告丙○○過失傷
    害案件八十七年八月五日訊問筆錄影本一份、周美蓮之工作識別證及證明書影本
    一件、被告長和公司之變更登記事項卡影本一件及其法定代理人甲○○之戶籍謄
    本一件為證。
乙、被告方面：
一、聲明：求為判決駁回原告之訴，如受不利之判決，願供擔保，請准宣告免為假執
    行。
二、陳述：
１、被告長和公司部分：
    本件車禍發生時間為八十七年二月二十六日晚上九時五十五分，被告丙○○係於
    當天下午六時下班，吃完飯後肇事，故其並非於執行被告長和公司之職務，而侵
    害原告之權益，是原告請求被告長和公司連帶賠償，顯有誤會。
２、被告丙○○部分：
    就原告主張之損失項目答辯如左：
（１）增加生活上之需要部分：
      原告住院期間固須他人照顧，惟出院後，其得以拐杖自由行動，尚可照顧自己
      日常生活，故其主張出院後，須他人照顧長達六個月，且每個月三萬元，顯無
      所據。原告所提出之增加生活需要費用之證明文件乃私文書，且已過期，有失
      公正，何況一般外籍專業看護月薪僅一萬五千元。
（２）慰藉金部分：
      原告係半工半讀之學生，被告係一般上班族，並無財產，且原告之傷害並非不
      能完全回復，其主張高達一百六十萬元之慰撫金，顯非被告所能負擔，亦有背
      常情。
（３）喪失及減少勞動能力部分：
      原告主張其月薪三萬五千元（按嗣原告主張其平均每個月薪資三萬三千六百八
      十五元），並提出武林公司之在職證明書為據，惟該文書係私文書，是否真正
      ，有待查證，況原告自承半工半讀，而在樹林地區，半工半讀之月薪約為一萬
      二千元，其主張月薪三萬五千元，背離常態，被告否認原告有該任職、收入乙
      事。又原告於住院期間固不能工作，惟其出院後，是否完全不能工作，亦有待
      原告提出醫院之證明，況且由鈞院向長庚紀念醫院查詢結果以觀，原告之傷勢
      已恢復百分之九十五，顯見原告之傷害並非不能完全回復。又原告請求自八十
      七年三月二十七日起至八十七年八月二十七日止之停職損失，應以扣繳憑單為
      準。
三、證據：提出長庚紀念醫院醫療費用收據影本一件為證。
丙、本院依職權：
一、向長庚紀念醫院函詢：
１、原告於八十七年二月二十七日至該醫院就診時，所受傷害診治情形如何？並參酌
    勞工保險殘廢給付標準表，說明其所受傷害達於何殘廢項目及何等級？其工作能
    力是否已達喪失程度？或僅減少？減少若干？若該病患所受傷害未達殘廢等級，
    則其應休養若干時日始能痊癒？復健費用約為若干？
２、原告於八十七年二月二十七日因傷至該醫院治療，其醫療費用總共若干？依其傷
    勢，其住院期間是否須人看護？出院後須休養多久？是否須人看護？又其傷勢是
    否會使其減少或喪失勞動能力？如是，減少勞動能力若干？
二、函請財政部臺灣省北區國稅局臺北縣分局檢送原告於八十六年、八十七年之各類
    所得扣繳暨免扣繳憑單影本。
    理      由
一、本件原告主張被告丙○○於八十七年二月二十六日晚上九時五十五分許，至台北
    縣三峽鎮處理被告長和公司契約事宜後，返家途中，駕駛車牌號碼ＢＭ－一五六
    七號自用小客車，沿台北縣土城市○○路，由三峽鎮往板橋市方向行駛，因超越
    雙黃線逆向行駛，在台北縣土城市○○路七十號前，閃避不及，撞擊對向由原告
    所騎乘之車牌號碼ＦＣＱ－四○九號重機車，致重機車向後衝退一二‧二公尺全
    毀，原告受有臉部裂傷、右脛骨及膝蓋骨骨折、右側及左側股骨骨折、恥骨骨折
    等嚴重傷害，且昏迷，被送往亞東紀念醫院急救，當晚又轉送長庚紀念醫院急救
    ，至八十七年三月十四日始出院。原告爰依民法第一百八十四條第一項前段、第
    一百八十八條第一項、第一百九十三條、第一百九十五條、第二百十三條、第二
    百十六條之規定，請求被告連帶賠償醫療費用損失一萬一千八百五十七元、增加
    生活上之需要（看護費）損失十八萬元、慰藉金一百六十萬元、喪失勞動能力損
    失三十三萬零一百一十三元，以上總計二百十二萬一千九百七十元，因原告之父
    曾收受被告丙○○交付之一萬三千元，扣除後，餘二百十萬八千九百七十元及其
    遲延利息等情。被告長和公司辯稱被告丙○○於八十七年二月二十六日下午六時
    下班，吃過飯後，於當晚九時五十五分發生本件車禍，其並非於執行被告長和公
    司之職務，而侵害原告之權益，原告請求被告長和公司連帶賠償，顯有誤會等語
    。被告丙○○則以原告出院後，可照顧自己，無庸他人照顧，故原告主張出院後
    六個月，每個月三萬元之增加生活需要費用，顯無所據；原告係半工半讀之學生
    ，被告係一般上班族，並無財產，且原告之傷害並非不能完全回復，其主張高達
    一百六十萬元之慰撫金，有背常情；被告否認原告有在武林公司任職、月薪三萬
    五千元乙事，縱有此事，原告自承半工半讀，是其主張月薪三萬五千元，背離常
    態；另由本院向長庚紀念醫院查詢結果以觀，原告之傷勢已恢復百分之九十五，
    顯見原告之傷害並非不能完全回復；而原告請求自八十七年三月二十七日起至八
    十七年八月二十七日止之停職損失，應以扣繳憑單為準等語，資為抗辯。
二、查原告主張被告丙○○於八十七年二月二十六日晚上九時五十五分許，駕駛車牌
    號碼ＢＭ－一五六七號自用小客車，沿台北縣土城市○○路，由三峽鎮往板橋市
    方向行駛，因超越雙黃線逆向行駛，在台北縣土城市○○路七十號前，閃避不及
    ，撞擊對向由原告所騎乘之車牌號碼ＦＣＱ－四○九號重機車，致重機車向後衝
    退一二‧二公尺全毀，原告受有臉部裂傷、右脛骨及膝蓋骨骨折、右側及左側股
    骨骨折、恥骨骨折等嚴重傷害，且昏迷，被送往亞東紀念醫院急救，當晚又轉送
    長庚紀念醫院急救，至八十七年三月十四日始出院。被告丙○○因而被判處有期
    徒刑六月，得易科罰金之事實，有原告提出之亞東紀念醫院診斷證明書影本一件
    、長庚紀念醫院診斷證明書影本一件為證，並有臺灣板橋地方法院檢察署八十七
    年度偵字第一○六六五號、本院八十七年度交易字第二九六號被告丙○○過失傷
    害偵審案卷影本在卷可參，而被告二人就此車禍之事實，亦不爭執，自堪信為真
    實。
三、又查原告主張被告丙○○在刑事案件審理時供稱：「當天晚上因到三峽去處理公
    司一件契約後返家，才發生車禍」，足見被告丙○○是因執行職務而發生侵權行
    為，其事後否認，無非是脫卸被告長和公司之連帶賠償責任云云。然被告二人均
    矢口否認之，辯稱被告丙○○從未在刑事案件審理時為上開供述，且被告丙○○
    於車禍當天下午六時下班，下班吃完飯後，才肇事等語。經查被告丙○○分別於
    八十七年（警訊筆錄誤載為八十六年）六月十日十時，在土城分局頂埔派出所供
    稱：「：：因為我趕著回家：：」，於八十七年八月五日上午九時四十分、同年
    月二十六日上午十時三十分、同年九月十日下午二時四十分，各在本院供稱：「
    （在何處任職？當天駕車作什麼？）長和公司，當天下班要回家」、「（當天為
    何開車？）當天是下班要回家，車是向朋友借用的」、「（車子是否有保第三人
    責任險？）我車是向我朋友借的」各等語，是刑事案卷內並無如原告主張之被告
    丙○○曾供稱：「當天晚上『因到三峽去處理公司一件契約後返家』，才發生車
    禍」，而原告又未就此有利於己之事實舉證，以實其說，尚難採信。原告復主張
    被告丙○○下班回家途中發生車禍，這是執行職務的延伸云云。惟民法第一百八
    十八條第一項前段規定：「受僱人因執行職務，不法侵害他人之權利者，由僱用
    人與行為人連帶負損害賠償責任。」，再參酌最高法院七十一年度台上字第五一
    五三號判決意旨：「民法第一百八十八條所謂受僱人因執行職務不法侵害他人之
    權利，須受僱人之行為在客觀上可認為與執行職務有關，而不法侵害他人之權利
    者始足當之」，及八十五年度台上字第三七四號判決意旨：「民法第一百八十八
    條第一項有關僱用人連帶賠償責任之成立，必以受僱人之行為客觀上足認與其執
    行職務有關，且不法侵害他人之權利始足當之」，本件被告丙○○於車禍當晚九
    時五十五分，駕駛向朋友借來之上開自用小客車趕著回家，其行為客觀上不足認
    與執行職務有關，亦非執行被告長和公司指示之職務，更非於上班時間發生，核
    與民法第一百八十八條第一項前段之要件不合，被告長和公司自不負連帶賠償責
    任。
四、按「因故意或過失，不法侵害他人之權利者，負損害賠償責任。故意以背於善良
    風俗之方法，加損害於他人者，亦同。違反保護他人之法律者，推定其有過失」
    、「不法侵害他人之身體或健康者，對於被害人因此喪失或減少勞動能力或增加
    生活上之需要時，應負損害賠償責任」、「不法侵害他人之身體、健康、名譽或
    自由者，被害人雖非財產上之損害，亦得請求賠償相當之金額」，民法第一百八
    十四條、第一百九十三條第一項、第一百九十五條第一項前段分別定有明文。又
    按「汽車行駛時，駕駛人應注意車前狀況及兩車併行之間隔，並隨時採取必要之
    安全措施」、「汽車在雙向二車道行駛時，應依左列規定：二  在劃有分向限制
    線之路段，不得駛入來車之車道內：：」，道路交通安全規則第九十四條第三項
    、第九十七條第二款亦有明文。本件被告丙○○駕車行駛於右開劃有分向限制線
    之路段，應注意、能注意，而疏未注意遵守上開道路交通安全規則之規定，超越
    雙黃線逆向行駛，撞擊對向原告人車，使原告受傷，自難辭過失之責。又被告丙
    ○○之過失行為與原告之損害間有相當因果關係，依首揭規定，被告丙○○自應
    負損害賠償責任。茲就原告請求損害賠償之項目臚陳如左：
１、醫療費用部分：
    依原告提出之亞東紀念醫院之醫療費用收據影本，原告支出之一千二百七十七元
    中，除一千元證明書費因非醫療費用，應予剔除外，其餘二百七十七元應予准許
    ；依長庚紀念醫院之醫療費用收據影本，原告請求之一萬零五百八十元中，除一
    千二百元伙食費因非醫療費用，應予剔除外，其餘九千三百八十元應予准許，總
    計原告得請求九千六百五十七元。
２、增加生活上之需要部分：
    本院依職權向長庚紀念醫院函詢：原告於八十七年二月二十七日因傷至該醫院治
    療，依其傷勢，其住院期間是否須人看護？出院後須休養多久？是否須人看護？
    該醫院以八十八年十一月一日（88）長庚院法字第○五四四號函覆：原告自八十
    七年二月二十七日起至同年三月十四日止，於該醫院住院期間確需他人看護，預
    估出院後三至六個月內仍須他人看護。是則原告請求六個月，每日一千元（每月
    三萬元）看護費，總計十八萬元之看護費，核屬正當，應予准許。
３、慰藉金部分：
    原告因本件車禍臉部撕裂傷、右脛骨及膝蓋骨骨折、右側及左側股骨骨折、恥骨
    骨折，有原告提出之亞東紀念醫院、長庚紀念醫院診斷證明書影本各一件為證，
    不良於行，精神上自受有損害，惟本院審酌兩造之職業、身分、地位、經濟狀況
    等一切情狀，認為慰藉金以二十萬元為適當，於此範圍准許之，逾此部分應予駁
    回。
４、喪失及減少勞動能力部分：
（１）原告主張其自八十六年八月十八日起在武林公司服務，從本件車禍發生起往前
      推六個月，即自八十六年九月起至八十七年二月止，原告平均每個月之薪資為
      三萬三千六百八十五元，有原告提出之武林公司員工在職證明書影本一件及薪
      資報表影本六份為證，自堪信為真實。
（２）原告主張其因傷迫不得已停職六個月，計損失二十萬二千一百十元云云；惟本
      院依職權函請財政部臺灣省北區國稅局臺北縣分局檢送原告於八十六年、八十
      七年之所得稅扣繳憑單影本，該分局以八十八年十月四日北區國稅北縣徵第八
      八一一三○五三號函檢送原告之八十六年度、八十七年度之各類所得扣繳暨免
      扣繳憑單影本各一件，依其中八十七年度之各類所得扣繳暨免扣繳憑單影本之
      記載，原告自八十六年十二月起至八十七年十一月止，共自武林公司領取薪資
      三十萬四千三百十七元，而原告因本件車禍受傷之日期為八十七年二月二十六
      日，嗣於八十七年三月十四日自長庚紀念醫院出院，則原告何以向武林公司領
      有上開薪資？由此可見原告於出院後不久即返回武林公司工作，本院乃電請武
      林公司傳真原告自八十七年一月起至八十八年六月止之薪資報表，其中八十七
      年三至八月之薪資報表上載原告之薪資依序為二萬三千二百二十五元、二萬三
      千二百二十五元、三萬三千五百三十四元、三萬六千八百零二元、三萬六千七
      百零五元、四萬零七百十五元，故原告主張其因傷迫不得已停職，損失二十萬
      二千一百十元云云，顯不足採。
（３）本院依職權向長庚紀念醫院函詢：原告於八十七年二月二十七日至該醫院就診
      ，所受傷害參酌勞工保險殘廢給付標準表，達於何殘廢項目及何等級？其工作
      能力是否已達喪失程度？或僅減少？減少若干？若該病患所受傷害未達殘廢等
      級，則其應休養若干時日始能痊癒？另其傷勢是否會使其減少或喪失勞動能力
      ？如是，減少勞動能力若干？該醫院以八十八年九月十四日（88）長庚院法字
      第○四四一號函覆：原告於八十八年五月二十八日門診時復原情形良好，可自
      行行走，不需輔具幫助，惟其右腿仍酸痛，無法負重出力，故不宜從事粗重工
      作，預估其工作能力應可回復至百分之八十到九十之程度，另預估於八十九年
      三月時，視原告骨頭癒合程度，決定是否拔除骨釘；另以八十八年十一月一日
      （88）長庚院法字第○五四四號函覆：如無意外，原告約經六個月之休養後，
      可視其恢復情形，從事較輕鬆之工作；另原告八十八年十月十五日回診時，其
      勞動能力恢復約百分之九十五。由此可見原告因本件車禍受傷，減少勞動能力
      ，然因其勞動能力自八十八年五月二十八日起至八十八年十月十五日止，平均
      以每個月百分之二．二二（百分之十〔即百分之九十五－百分之八十五〕＼四
      ．五個月＝百分之二．二二）漸進回復，約至八十九年一月間全部回復，無法
      蓋依原告主張之百分之二十計算十九個月，本院乃以其十六個月（原告雖不得
      請求自八十七年三至八月之喪失勞動能力損失，然尚非不得請求減少勞動能力
      損失，故自八十七年三月起至八十八年六月止）平均之薪資總額扣除其實際之
      薪資總額計算，差額七千一百九十元（三三六八五×十0－000000＝七
      一九○）應可認為原告在該期間可得請求之減少勞動能力損失，而自八十八年
      七月起至八十八年十二月止，因尚乏積極證據證明原告另有高就，而應扣除實
      際之薪資，故依每個月平均之薪資計算其遞減之勞動能力損失依序為四千三百
      零五元、三千五百五十七元、二千八百零九元、二千零六十二元、一千三百十
      四元、五百六十六元（四捨五入），共計一萬四千六百十三元，再加計上開七
      千一百九十元，總計二萬一千八百零三元。
（４）綜上所述，原告本得向被告丙○○請求四十一萬一千四百六十元，但因原告之
      父曾收受被告丙○○交付之一萬三千元，扣除後，餘三十九萬八千四百六十元
      。又原告就訴之聲明第二項有關減少勞動能力損失部分，並未請求遲延利息，
      所請求者為醫療費用（九千六百五十七元）、增加生活上之需要（十八萬元）
      、慰藉金（二十萬元）、自八十七年三至同年八月止減少勞動能力（七千九百
      零四元即三三六八五×0－000000＝七九○四）等損失扣除一萬三千元
      （三十八萬四千五百六十一元）之遲延利息。從而，原告請求被告丙○○賠償
      三十九萬八千四百六十元，及其中三十八萬四千五百六十一元自起訴狀繕本最
      後送達被告二人之翌日即八十八年七月二十七日起至清償日止，按年息百分之
      五計算之利息，於法尚無不合，應與准許，逾此部分於法尚有未合，應予駁回
      。
（５）原告已於所列喪失勞動能力損失部分計入減少勞動能力損失部分，併於訴之聲
      明第一項請求之，再於訴之聲明第二項重複請求減少勞動能力損失，自屬無據
      ，應予駁回。
五、被告長和公司就被告丙○○之侵權行為，既不負連帶損害賠償責任，已如前述，
    則原告請求被告長和公司應與被告丙○○連帶給付原告二百一十萬八千九百七十
    元及自起訴狀繕本最後送達被告二人之翌日即八十八年七月二十七日起至清償日
    止，按年息百分之五計算之利息，暨自八十七年九月一日起至八十九年三月三十
    一日止，應按月連帶給付原告六千七百三十七元，即無理由，應予駁回。
六、兩造陳明願供擔保，聲請宣告假執行或免為假執行，經核原告勝訴部分，合於法
    律規定，爰分別酌定相當之擔保金額宣告之；原告敗訴部分，其假執行之聲請即
    失所附麗，應予駁回。
七、因本案事證已臻明確，兩造其餘主張陳述及所提之證據，均毋庸再予審酌，附此
    敘明。
據上論斷，本件原告之訴為一部有理由，一部無理由，應依民事訴訟法第七十九條但
書、第七十八條、第三百九十條第二項、第三百九十二條判決如主文。
中      華      民      國    八十九    年      三      月      二      日
                                臺灣板橋地方法院民事第二庭
~B法  官  吳慧娟
右正本證明與原本無異。
如不服本判決，應於判決送達後廿日內，向本院提出上訴狀。
中      華      民      國    八十九    年      三      月      二      日
~B書記官  游惠美


司法院資訊處製作；財團法人民間司法改革基金會備份。
